【裁判字號】    99,交易,439
【裁判日期】    990802
【裁判案由】    公共危險
【裁判全文】
臺灣臺北地方法院刑事判決             99年度交易字第439號
公  訴  人  臺灣臺北地方法院檢察署檢察官
被      告  甲○○
選任辯護人  黃鴻圖律師
上列被告因公共危險案件，經檢察官提起公訴（99年度偵字第10
671號），因被告就被訴事實為有罪之陳述，經本院裁定適用簡
式審判程序，判決如下：
    主  文
甲○○服用酒類，不能安全駕駛動力交通工具而駕駛，累犯，處
有期徒刑陸月，併科罰金新臺幣拾伍萬元，有期徒刑如易科罰金
，以新臺幣參仟元折算壹日，罰金如易服勞役，以新臺幣壹仟元
折算壹日。
    事  實
一、甲○○前於民國93年間因公共危險案件，經臺灣基隆地方法
    院以93年度瑞交簡字第26號判處有期徒刑6月確定；復於97
    年間因公共危險案件，經本院以97年度北交簡字第2052號判
    處有期徒刑6月，併科罰金新臺幣10萬元確定，甫於98年5
    月8日易科罰金執行完畢。詎其猶不知悔改，明知其駕照已
    因酒駕吊銷，不得駕車，竟仍於99年4月16日14時許，在臺
    北市○○○路上之麻辣火鍋店與友人飲用酒類後，已達不能
    安全駕駛動力交通工具之程度，猶駕駛車牌號碼1187-QA號
    自小客車在道路上行駛，嗣於同日16時26分許，行經臺北市
    大安區○○○路○段211號前，因不勝酒力，失控撞上停放路
    邊朱春美所有之車牌號碼9388-QA號自小客車及李權祐所有
    之車牌號碼8F-3158號自小客車，經員警到場處理，測得其
    呼氣所含酒精濃度達每公升1.33毫克，始悉上情。
二、案經臺北市政府警察局大安分局移送臺灣臺北地方法院檢察
    署檢察官偵查起訴。
    理  由
一、本件被告甲○○所本件之罪，係死刑、無期徒刑、最輕本刑
    為3年以上有期徒刑以外之罪，亦非高等法院管轄之第一審
    案件，於本院準備程序進行中，被告先就被訴事實為有罪之
    陳述，經告知被告簡式審判程序之旨，並聽取公訴人及被告
    之意見後，本院裁定進行簡式審判程序，是本件之證據調查
    ，依刑事訴訟法第273條之2規定，不受同法第159條第1項、
    第161條之2、第161條之3、第163條之1及第164 條至第170
    條規定之限制。
二、查被告於警詢及本院審理中對上開犯罪事實均坦承不諱，並
    有酒精濃度測定單、刑法第185條之3案件測試觀察紀錄表、
    汽機車駕駛人酒後生理協調平衡檢測紀錄表、臺北市政府警
    察局舉發違反道路交通管理事件通知單、道路交通事故現場
    圖、道路交通事故補充資料表、交通事故談話紀錄表、道路
    交通事故調查報告表、現場及車損照片18張、證號查詢汽車
    駕駛人資料等附卷可憑，是被告任意性自白有上開證據足資
    補強，堪認與事實相符，應予採信。綜上，本案事證明確，
    被告犯行應堪認定，應依法論罪。
三、按刑法第185條之3規定所謂「不能安全駕駛」，乃抽象危險
    犯，並不以發生具體危險為必要，對於呼氣酒精濃度已達每
    公升0.55毫克（0.55mg/l）以上，肇事率為一般正常人之10
    倍，認為已達不能安全駕車之標準，此業經法務部88年5 月
    18日以法88檢字第001669號函告週知，應為絕對不能安全駕
    駛動力交通工具。又當人飲酒後，若以呼氣酒精濃度測試器
    測得之呼氣濃度達到每公升0.5毫克時（約合體內血液中酒
    精濃度100mg/dl），反應較慢，感覺減低，將影響駕駛；達
    到每公升0.75毫克時，思考與個性行為均會改變；達到每公
    升1.0毫克時，步態不穩，噁心嘔吐，精神混惑不清晰；達
    到每公升1.5毫克時，說話不清楚，感覺喪失，視力模糊；
    達到每公升2.0毫克時，體溫與血糖均降低，肌肉控制差，
    甚至會導致癲癇發作；達到每公升3.5毫克時，則已經神智
    不清，反射減低，甚至呼吸抑制，亦業據行政院國軍退除役
    官兵輔導委員會臺北榮民總醫院以88年8月5日（88）北總內
    字第26868號函釋明確。查本件被告為警查獲時，所測得吐
    氣之酒精濃度高達為1.33mg∕l，且其酒後駕駛上開車輛至
    臺北市大安區○○○路○段211號前，即因不勝酒力而失控撞
    上停放路邊之車輛，堪認被告因飲酒已至反應較慢、感覺減
    低，致影響其駕駛行為，已達不能安全駕駛動力交通工具無
    疑。是核被告所為，係犯刑法第185條之3服用酒類不能安全
    駕駛動力交通工具而駕駛罪。又被告有如事實欄所述之科刑
    、執行紀錄，有臺灣高等法院被告前案紀錄表可稽，其於受
    有期徒刑執行完畢，5年內故意再犯本件有期徒刑以上之罪
    ，為累犯，依刑法第47條第1項規定加重其刑。
四、爰審酌被告前已有2次酒後駕駛公共危險案件之紀錄，再經
    刑之訴追及執行，仍未悔改，嚴重危及其他參與交通者生命
    、身體、財產之安全，公訴人請求從重量處有期徒刑7月，
    確屬有據，惟念被告犯後坦承犯行，並分別與肇事他方朱春
    美、李權祐達成和解賠償渠損失，有和解書2份在卷可查，
    態度尚稱良好，如遽為有期徒刑7月刑之宣告，必令被告入
    監執行短期自由刑，與社會隔離，對被告之家庭、職業難謂
    無影響，亦與近期所倡提之刑罰二極化，即以長期自由刑或
    不入監執行為刑罰主軸，避免短期自由刑弊端之刑事政策不
    符，兼衡其高中畢業智識程度及犯罪動機、目的、手段、生
    活狀況等一切情狀，量處如主文所示之刑，至於易科罰金之
    折算標準部分，被告既有如前述酒後駕車刑之執行紀錄，為
    使被告心生警惕，爰分別諭知易科罰金及易服勞役之折算標
    準。
據上論斷，依刑事訴訟法第273條之1第1項、299條第1項前段，
刑法第185條之3、第47條第1項、第41條第1項前段、第42條第3
項，刑法施行法第1條之1，判決如主文。
本案經檢察官郭力菁到庭執行職務。
中    華    民    國    99    年    8     月    2     日
                      交通法庭  法  官  林瑋桓
以上正本證明與原本無異。
如不服本判決應於收受送達後10日內向本院提出上訴書狀，並應
敘述具體理由；其未敘述上訴理由者，應於上訴期間屆滿後20日
內向本院補提理由書（均須按他造當事人之人數附繕）「切勿逕
送上級法院」。
中    華    民    國    99    年    8     月    2     日
                                書記官  鄭伊芸
附錄本案論罪科刑法條：
刑法第185條之3
服用毒品、麻醉藥品、酒類或其他相類之物，不能安全駕駛動力
交通工具而駕駛者，處1 年以下有期徒刑、拘役或科或併科15萬
元以下罰金。

司法院資訊處製作；財團法人民間司法改革基金會備份。
